臺灣板橋地方法院刑事判決　　　　　100年度交簡上字第172號
上　訴　人
即　被　告　林西洋
上列上訴人即被告因業務過失傷害案件，不服本院100 年度交簡
字第1732號，中華民國100 年6 月3 日第一審刑事簡易判決（聲
請簡易判決處刑案號：臺灣板橋地方法院檢察署100 年度偵字第
3900號），提起上訴，本院管轄之第二審合議庭判決如下：
    主  文
上訴駁回。
林西洋緩刑貳年，並應依如附件所示之本院一○○年度交附民移
調字第二九二號調解筆錄所載條件向告訴人馬麗雲支付損害賠償
。
    事  實
一、林西洋係以駕駛營業用小客車為業，為從事駕駛業務之人。
    其於民國99年7 月23日晚間9 時許，駕駛車牌號碼323-EW號
    之營業用小客車，沿臺北縣板橋市（現改制為新北市板橋區
    ○區○路右轉駛入新府路時，本應注意車前狀況，且依當時
    天候晴、夜間有照明、柏油路面乾燥、無缺陷、無障礙物、
    視距良好之客觀情狀，並無不能注意之情事，竟疏未注意及
    此，貿然右轉新府路，不慎撞擊站在其右前方之路旁、正準
    備執行義交勤務之馬麗雲，致馬麗雲倒地，受有臉、頭部、
    背部、頸部挫傷、左右膝蓋撕裂傷、右鎖骨遠端骨折等傷害
    。林西洋肇事後，在未被有偵查犯罪職權之機關或公務員知
    悉為犯罪行為人前，即停留於現場向前往現場處理之新北市
    政府警察局海山分局員警自首坦承肇事，進而接受裁判。
二、案經馬麗雲訴由新北市政府警察局海山分局報請臺灣板橋地
    方法院檢察署偵查後聲請簡易判決處刑。
    理  由
壹、程序部分：
一、按被告以外之人於審判外之言詞或書面陳述，除法律有規定
    者外，不得作為證據，刑事訴訟法第159 條第1 項定有明文
    。而被告以外之人於偵查中向檢察官所為之陳述，除顯有不
    可信之情況者外，得為證據，刑事訴訟法第159 條之1 第2
    項亦有明文。經查，本件告訴人馬麗雲、證人高英石於偵查
    中所為之供述，均係被告以外之人於審判外之言詞陳述，核
    其性質固均屬傳聞證據，惟從上開證人陳述時之客觀情狀觀
    之，無證據足認上開證人有受違法訊問等顯不可信或其他不
    適當之情況發生，揆諸同法第159 條之1 第2 項規定，上開
    證人於偵查中所為之言詞陳述，自均有證據能力。
二、次按被告以外之人於審判外之陳述，雖不符合刑事訴訟法第
    159 條之1 至第159 條之4 之規定，但經當事人於審判程序
    同意作為證據，法院審酌該言詞陳述或書面陳述作成時之情
    況，認為適當者，亦得為證據。當事人、代理人或辯護人於
    法院調查證據時，知有第159 條第1 項不得為證據之情形，
    而未於言詞辯論終結前聲明異議者，視為有前項之同意，刑
    事訴訟法第159 條之5 定有明文。經查，除上揭告訴人馬麗
    雲、證人高英石於偵查中之供述外，本判決所引用之其他供
    述證據，當事人於審判期日中均表示無意見而不予爭執，且
    迄言詞辯論終結前均未聲明異議，本院審酌上開證據資料製
    作時之情況，並無違法、不當或不宜作為證據之情事，亦無
    證據證明係公務員違背法定程序所取得，是認為以之作為證
    據應屬適當，揆諸前開規定，上揭證據資料均有證據能力。
貳、實體部分：
一、上揭事實，業據被告於本院審理時坦承不諱，核與告訴人馬
    麗雲於警詢及偵查中之指訴、證人高英石於偵查中之證述情
    節相符，復有道路交通事故現場圖、道路交通事故調查報告
    表（一）、（二）、現場及肇事車輛照片10張等資料在卷可
    稽（見偵查卷第12頁至第16頁、第19頁至第22頁）。次按汽
    車行駛時，駕駛人應注意車前狀況，並隨時採取必要之安全
    措施，道路交通安全規則第94條第3 項訂有明文。本件被告
    自區運路右轉入新府路時，本應注意車前狀況，而依當時天
    候晴、夜間有照明、柏油路面乾燥、無缺陷、無障礙物、視
    距良好之客觀情狀，並無不能注意之情事，亦有道路交通事
    故調查報告表（一）在卷足徵（見偵查卷第21頁），竟疏未
    注意及此，貿然右轉，以致撞擊站立在其右前方路旁、正準
    備執行義交勤務之告訴人而肇事，足認被告對本件車禍之發
    生顯有過失甚明。再者，告訴人確因本件車禍受有臉、頭部
    、背部、頸部挫傷、左右膝蓋撕裂傷、右鎖骨遠端骨折等傷
    害，有卷附亞東紀念醫院診斷證明書2 紙可憑（見偵查卷第
    27頁至第28頁），顯見被告之過失行為與告訴人所受傷害結
    果間，具有相當因果關係。本件經送請新北市政府車輛行車
    事故鑑定委員會鑑定，鑑定結果認：「一、林西洋駕駛營業
    小客車，右轉時未注意車前狀況，撞擊站立於行人穿越道之
    義交（即告訴人馬麗雲），為肇事原因。二、行人馬麗雲，
    無肇事原因。」等語，亦同認被告就本件車禍之發生有過失
    責任，有該委員會100 年10月12日新北車鑑字第1000004923
    號函所附鑑定意見書1 份在卷可佐（見本院簡上卷第24頁至
    第25頁），至該鑑定意見認告訴人係站立於行人穿越道遭被
    告撞擊一節，依告訴人警詢時在現場照片所繪其事故發生時
    之站立位置，及告訴人、被告於本院準備程序時所繪位置，
    均非在行人穿越道上，此有現場照片1 紙可考（見本院簡上
    卷第33頁、偵查卷第20頁），應認告訴人遭撞擊位置並非在
    行人穿越道上，鑑定意見書就此部分認定，尚屬有誤。綜上
    ，足認被告任意性之自白與事實相符，本件事證明確，被告
    犯行洵堪認定，應依法論科。
二、核被告所為，係犯刑法第284 條第2 項前段之業務過失傷害
    罪。又被告肇事後，在未被有偵查犯罪職權之機關或公務員
    知悉為犯罪行為人前，即停留於現場向前往現場處理之員警
    自首坦承肇事，進而接受裁判乙節，有新北市政府警察局海
    山分局道路交通事故肇事人自首情形紀錄表1 份在卷可按，
    應依刑法第62條前段之規定，減輕其刑。原審以被告涉犯業
    務過失傷害罪，依刑事訴訟法第449 條第1 項前段、第3 項
    、第454 條第2 項、刑法第284 條第2 項前段、第62條前段
    、第41條第1 項前段，刑法施行法第1 條之1 第1 項、第2
    項前段規定逕以簡易判決處刑，並審酌被告駕駛營業用自小
    客車，未注意車前狀況之過失程度，告訴人所受傷害，被告
    尚未與告訴人達成民事和解之犯罪後態度等一切情形，量處
    被告拘役40日，並諭知易科罰金之折算標準，認事用法均無
    違誤，量刑亦屬妥適。
三、被告上訴意旨稱伊有誠意與告訴人和解，請求宣告緩刑等語
    ，查被告前未曾因故意犯罪而受有期徒刑以上刑之宣告，有
    臺灣高等法院被告前案紀錄表1 份在卷可佐，其因一時疏失
    ，致罹刑典，然於本院審理時已坦承犯行，並與告訴人達成
    和解，賠償告訴人所受損失，此有調解筆錄1 份附卷足參，
    信其經此偵審及科刑教訓後，當知所警惕，而無再犯之虞，
    因認前開對其宣告之刑，以暫不執行為適當，爰依刑法第74
    條第1 項第1 款規定，併予宣告緩刑2 年，以啟自新。又為
    期被告能確實履行上開調解內容，爰併依刑法第74條第2 項
    第3 款之規定，命其應依如附件所示之本院100 年度交附民
    移調字第292 號調解筆錄所載條件向告訴人支付損害賠償。
據上論斷，應依刑事訴訟法第455 條之1 第1 項、第3 項、第368
條、第74條第1項第1款、第2項第3款，判決如主文。
本案經檢察官吳育增到庭執行職務。
中    華    民    國   100    年    12    月    15    日
                  刑事第四庭  審判長法  官  連育群
                                    法  官  張瓊華
                                    法  官  陳苑文
上列正本證明與原本無異。
不得上訴。
                                    書記官  林金良
中    華    民    國   100    年    12    月    15    日
附錄本案論罪科刑法條全文：
中華民國刑法第284條
因過失傷害人者，處 6 月以下有期徒刑、拘役或 5 百元以下罰
金，致重傷者，處 1 年以下有期徒刑、拘役或 5 百元以下罰金
。
從事業務之人，因業務上之過失傷害人者，處 1 年以下有期徒
刑、拘役或 1 千元以下罰金，致重傷者，處 3 年以下有期徒刑
、拘役或 2 千元以下罰金。